臺灣花蓮地方法院刑事判決
111年度簡上字第15號
上  訴  人  
即  被  告  王芃茿




選任辯護人  萬鴻均律師（法扶律師）
上列上訴人因竊盜案件，不服本院民國111年4月15日111年度花
簡字第99號第一審刑事簡易判決（偵查案號：110年度偵字第479
4號），提起上訴，本院管轄第二審之合議庭判決如下：
    主  文
原判決撤銷。
王芃茿犯竊盜罪，處拘役伍日，如易科罰金，以新臺幣壹仟元折
算壹日。
    事  實
一、王芃茿意圖為自己不法之所有，基於竊盜之犯意，於民國11
    0年8月5日日17時10分許，前往位於花蓮縣○○市○○路0號之統
    一超商讚蓮門市，竊取該門市之GATSBY舒涼制汗噴霧（清新
    海洋）1瓶、三菱雙珠紅色中性筆（0.38mm）1支、華貴彈性
    絲襪1組、華貴中統彈性絲襪1組、蜜蜂故事館蜂蜜檸檬水1
    瓶、蜜蜂故事館蜂蜜水1瓶（價值共新臺幣〈下同〉396元），
    得手後騎乘車牌號碼000-0000號普通重型機車離去。嗣經該
    店店員梁美雅清點物品時，發現物件短少而調閱監視器畫面
    ，並報警處理，始悉上情。
二、案經朱心怡訴由花蓮縣警察局花蓮分局報告臺灣花蓮地方檢
    察署檢察官偵查後聲請簡易判決處刑。
    理  由
壹、程序方面
    本判決認定事實所引用之被告以外之人於審判外之言詞或書
    面證據等供述證據，檢察官、上訴人即被告（下稱被告）王
    芃茿及其辯護人均未於言詞辯論終結前聲明異議，而本院審
    酌各該證據作成時之情況，並無違法不當或證明力明顯過低
    之瑕疵，亦認以之作為證據應屬適當，是依刑事訴訟法第15
    9條之5規定，認均有證據能力。另本院以下所引用之非供述
    證據，均與本件事實具有關聯性，且核屬書證、物證性質，
    又查無事證足認有違背法定程式或經偽造、變造所取得等證
    據排除之情事，復經本院依刑事訴訟法第164條、第165條踐
    行物證、書證之調查程序，亦堪認均具有證據能力。
貳、實體方面
一、認定犯罪事實之證據及理由：   
    前開犯罪事實，經被告於本院審理時坦承不諱，核與證人即
    統一超商讚蓮門市店員梁美雅於警詢時陳述之情節相符（見
    警卷第11頁至16頁），並有刑案現場照片、車輛詳細資料報
    表在卷可參（見警卷第25頁至39頁、第49頁），復有監視器
    錄影光碟可佐，足見被告之任意性自白與事實相符，應堪採
    信，故本件事證明確，被告之犯行已堪認定，應予依法論科
    。
二、論罪科刑：
㈠核被告所為，係犯刑法第320條第1項之竊盜罪。
㈡撤銷及自為判決科刑之理由： 
　⒈原審以被告犯行明確，依法論罪科刑，固非無見，惟查：按
    科刑判決旨在實現刑罰權之分配正義，故法院對有罪被告之
    科刑判決，應符合罪刑相當之原則，使輕重得宜，罰當其罪
    ，以契合社會之法律感情，此所以刑法第57條明定科刑時應
    審酌一切情狀，尤應注意該條所列10款事項以為科刑輕重之
    標準，而刑法第57條第10款規定「犯罪後之態度」，自應包
    括犯罪後，因悔悟而力謀恢復原狀或賠償被害人之損害等情
    形在內。茲查，被告與告訴人即統一超商讚蓮門市店長朱心
    怡於原審判決後即111年6月8日達成和解，有卷附之和解書
    為憑(見本院簡上字卷第81頁)，並賠償本次竊盜犯行所肇致
    告訴人之損害共計396元，顯見被告確有悔悟而力謀恢復原
    狀之心，是本案量刑基礎已有變更，原審判決未及審酌上情
    ，尚有未洽，應由本院予以撤銷改判。
　⒉爰審酌被告未思以正當管道獲取所需財物，僅因一己私慾，
    即漠視法令禁制，恣意竊取他人所有之財物據為己有，所為
    實有害於社會經濟秩序與他人財產安全，益徵其法治觀念殊
    有偏差，顯然缺乏尊重他人財產權之觀念，誠屬非是；惟念
    及被告犯後坦承犯行，且已與告訴人達成和解，賠償損失，
    堪認具有悔意，犯後態度良好；兼衡被告自陳大學畢業之智
    識程度、無業、患有重鬱症、領有中度身心障礙證明之生活
    狀況（見本院簡上字卷第83頁、第65頁、第130頁），及其
    犯罪之動機、手段、目的、獲利程度等一切情狀，量處如主
    文所示之刑，並諭知易科罰金之折算標準。
　⒊至被告雖請求本院給予緩刑，辯護人亦為被告辯稱：被告犯
    後坦承犯行，並已與告訴人達成和解，賠償告訴人之損失，
    且被告竊取之物品價值甚微，請給予被告緩刑之宣告等語。
    然本院審酌被告於本案前，曾因竊盜案件，經臺灣高雄地方
    法院以110年度簡字第2062號判決判處罰金6,000元確定，嗣
    於111年4月7日罰金繳清執行完畢；又因竊盜案件，經本院
    以111年度花簡字第153號判決判處應執行拘役70日在案，並
    另有竊盜案件分別經臺灣花蓮地方檢察署檢察官以111年度
    偵字第3347號、111年度偵字第3505號偵查中，此有臺灣高
    等法院被告前案紀錄表可查，足見被告除涉犯本件竊盜外，
    有其他竊盜案件經法院判處罪刑或尚在偵查中，自難認被告
    無再犯之虞，故本件不宜宣告緩刑，附此敘明。
三、沒收：
    被告業已與告訴人達成和解，並實際賠償396元予告訴人，
    業如前述，且賠償金額等同於未扣案之犯罪所得，若再就其
    犯罪所得予以宣告沒收、追徵，將有過苛之虞，爰依刑法第
    38條之2第2項之規定不予宣告沒收、追徵。
據上論斷，應依刑事訴訟法第455條之1第1項、第3項、第368條
，判決如主文。
本案經檢察官王怡仁聲請以簡易判決處刑，檢察官林于湄到庭執
行職務。
中　　華　　民　　國　　111 　年　　7 　　月　　27　　日
　　　　　　　　　刑事第四庭  審判長法　官　梁昭銘
　　　　　　　　　                  法  官  高郁茹 
　　　　　　　　　                  法  官  林思婷
上列正本證明與原本無異。
本件不得上訴。　　　　　　　　
中　　華　　民　　國　　111 　年　　7 　　月　　27　　日

                                    書記官  黃添民
附錄本案論罪科刑法條：
刑法第320條
意圖為自己或第三人不法之所有，而竊取他人之動產者，為竊盜
罪，處五年以下有期徒刑、拘役或五十萬元以下罰金。
意圖為自己或第三人不法之利益，而竊佔他人之不動產者，依前
項之規定處斷。
前二項之未遂犯罰之。